---
title: "Lista de exercícios 2"
author: "Guilherme Rodrigues"
date: "22 de fevereiro de 2022"
output: pdf_document
---


# Usando o R como calculadora

```{r eval=F, echo=F, message=FALSE, warning=FALSE}
# Carregando os pacotes necessários
if (!require("pacman")) install.packages("pacman")
pacman::p_load("tinytex", "tidyverse", "xtable", "knitr")
```

Neste trabalho estamos interessados utilizar o `R` para realizar operações algébricas.


## Questão 1

Considere a matriz
\begin{equation*}
A = \left(
```{r echo=F, results="asis"}
x <- matrix(sample(16, 16, replace=F), 4 ,4)
xtable::xtableMatharray(x)
```
\right).
\end{equation*}

a) Use a função `matrix` do `R` para criar um objeto R contendo a matriz $A$.

b) Substitua o elemento $A_{2, 3}$ de $A$ por 10.

c) Calcule $B=t(A)$, onde $t(\cdot)$ é o operador de transposição. Isso é, $B$ é a matriz transposta de $A$.

d) Calcule $B^{-1}$. Isso é, a matriz inversa de B usando a função apropriada do `R`.

e) Multiplique cada elemento da matriz $A$ por 3. 

f) Calcule a soma das linas de $A$.

Obs.: Veja o código Markdown usado para criar este pdf para saber como imprimir matrizes no arquivo pdf.

## Questão 2

Considere a função 
$$
f(x)=\frac{\left(\sqrt{x^2 + 1} + x\right)^2}{\sqrt[3]{x^6+1}}.
$$

a) Faça o gráfico de $f(x)$ no intervalo de -10 a 10. Dica: crie uma sequencia de pontos (x) de -10 a 10 usado a função `seq` e, em seguida, calcule o valor da função (y) em cada ponto. Por fim, use a função `plot(x, y)`. 


b) Qual é o valor do limite $\lim_{x \rightarrow \infty} f(x)$? 

c) Em que ponto do eixo das coordenadas (x) a função assume o valor $f(x) = 2$? Basta um resultado aproximado.